臺灣新竹地方法院刑事判決　　　　　　　 96年度易字第694號
公　訴　人　臺灣新竹地方法院檢察署檢察官
被　　　告　乙○○
　　　　　　　　　　號
上列被告因詐欺案件，經檢察官提起公訴（96年度偵字第5136號
、5398號），本院裁定以簡式審判程序審理，判決如下：
    主  文
乙○○幫助意圖為自己不法之所有，以詐術使人將本人之物交付
，處有期徒刑參月，如易科罰金，以新臺幣壹仟元折算壹日，減
為有期徒刑壹月又拾伍日，如易科罰金，以新臺幣壹仟元折算壹
日。緩刑貳年。
    事  實
一、乙○○已預見其提供帳戶予不相識之人使用，可能幫助不詳
    之犯罪集團掩飾其自己犯罪所得財物，竟基於幫助之犯意，
    於民國96年4 月4 日，在桃園縣中壢市奪標KTV 內，將其所
    持有如附表一所示之存摺、提款卡及密碼，以新臺幣（下同
    ）2000元之價格出售予綽號「武哥」之姓名年籍不詳之成年
    男子，作為提存款及匯款使用，以此方式幫助「伍哥」於為
    詐欺犯行時，掩飾其犯罪所得之財物而使偵查機關不易追查
    ，嗣「伍哥」於如附表二所示之時間、手段，詐騙丙○○、
    丁○○、甲○○，使丙○○、丁○○、甲○○陷於錯誤而依
    其指示於匯款至乙○○所提供上開帳戶。
二、案經嘉義縣警察局朴子分局、高雄市政府警察局三民第二分
    局移送臺灣嘉義地方法院檢察署、臺灣高雄地方法院檢察署
    呈請臺灣高等法院檢察署核轉台灣新竹地方法院檢察署檢察
    官偵查起訴。
    理  由
一、本件被告乙○○所犯幫助詐欺罪，非為死刑、無期徒刑、最
    輕本刑為3 年以上有期徒刑之罪，或高等法院管轄第一審之
    案件，其於本院準備程序進行中，就被訴事實為有罪之陳述
    ，經本院合議庭認為符合新修正刑事訴訟法第273 條之1 第
    1項之規定，裁定進行簡式審判程序，先予敘明。
二、上開事實，業經被告乙○○於本院審理時坦承不諱（見本院
    審理筆錄第3 頁），核與被害人丙○○、丁○○、甲○○於
    警詢中指述情節大致相符，並有華南商業銀行壢昌分行函文
    暨所附資金往來紀錄、渣打銀行關西分行函文暨所附資金往
    來紀錄、台北富邦商業銀行風城分行函文暨所附資金往來紀
    錄及台北市政府警察局北投分局函文暨報案資料等可資佐證
    ，被告自白有與之相符之被害人指述及書證佐之，足見被告
    之自白與事實相符，應可採信，其幫助詐欺之犯行，堪以認
    定。
三、核被告乙○○所為係犯刑法第339 條第1 項詐欺取財罪之幫
    助犯。被告為詐欺罪之幫助犯，應依刑法第30條第2 項之規
    定，按正犯之刑減輕之。爰審酌被告因貪圖小利出售帳戶牟
    利之犯罪動機與目的、提供帳戶幫助他人詐欺取財之手段、
    僅得二千元之利益、所為便利他人實施詐欺行為，及坦認犯
    行之犯罪後態度等一切情狀，認量處如主文所示之刑為適當
    ，並依刑法第41條第1 項前段之規定，諭知如易科罰金之折
    算標準。又被告上開犯行，犯罪時間係在96年4 月24日以前
    ，合於中華民國九十六年罪犯減刑條例第2 條第1 項第3款
    之規定，且無該條例第3 條規定不予減刑之情形，爰減其刑
    期2 分之1 ，並諭知易科罰金之折算標準。末查，被告前未
    曾受有期徒刑以上刑之宣告，此有臺灣高等法院被告前案紀
    錄表1 紙在卷可稽，其因年輕識淺未能深思熟慮致罹刑典，
    信其經此偵、審教訓，應已知警惕，當無再犯之虞，本院因
    認對被告所處之刑，以暫不執行為適當，爰併宣告緩刑2 年
    ，以啟自新。
據上論斷，應依刑事訴訟法第273條之1第1項、第299條第1項前
段，刑法第30條、第339 條第1 項、第30條第2 項、第41條第1
項前段、第74條第1 款，刑法施行法第1 條之1 ，中華民國九十
六年罪犯減刑條例第2 條第1 項第3 款、第7 條，判決如主文。
本案經檢察官楊仲萍到庭執行職務。
中　　華　　民　　國　  96  　年　　11　  月　　27  　日
                  刑事第二庭    法　官　李毓華
以上正本證明與原本無異。
如不服本判決應於收受本判決後10日內向本院提出上訴書狀，上
訴書狀應敘述具體理由。上訴書狀未敘述上訴理由者，應於上訴
期間屆滿後20日內補提理由書狀於本院 (均須按他造當事人之人
數附繕本 )「切勿逕送上級法院」。
中　　華　　民　　國　　96　　年　　11　　月　　27　　日
                                  書記官  陳美利
附錄論罪科刑法條全文：
中華民國刑法第339條（普通詐欺罪）
意圖為自己或第三人不法之所有，以詐術使人將本人或第三人之
物交付者，處5年以下有期徒刑、拘役或科或併科1千元以下罰金
。以前項方法得財產上不法之利益或使第三人得之者，亦同。
前二項之未遂犯罰之。
附表一：
一、渣打銀行關西分行，戶名林佩星，帳號：0000000000000號
    。
二、華南銀行壢昌分行，戶名乙○○，帳號：000000000000號。
三、台北富邦銀行風城分行，戶名乙○○，帳號：000000000000
    號。
附表二：
一、「伍哥」於96年5 月5 日凌晨1 時42分許，在交友網站上向
    丙○○詐稱：要進行交易，先付2 萬4,000 元等語。使丙○○陷於錯誤，依其指示匯款2 萬4,000 元至林佩星渣打銀行
    關西分行帳戶。
二、「伍哥」於96年5 月7 日下午5 時許，以電話向丁○○詐稱
    ：渠網路購物設定帳號錯誤，會造成每月固定匯出款項等語
    。使丁○○限於錯誤而依其指示操作ATM 提款機，匯出新臺
    幣（下同）6,999 元至黃佑安（黃祐安涉販幫助詐欺罪嫌部
    分另案提起公訴）帳戶，嗣甲男以發生錯誤為由，要求丁○○依其指示操作ATM 提款機，以便追回前開款項，使丁○○
    限於錯誤，依其指示操作，將3 萬8,000 元匯至乙○○台北
    富邦銀行風城分行帳戶。
三、「伍哥」於96年5 月8 日上午6 時50分許，以電話向甲○○
    詐稱：渠係其子何孟睿在部隊之長官，因何孟睿在部隊毆傷
    人，要支付賠償金否則送軍法審判等語。使甲○○陷於錯誤
    ，而匯款100 元至乙○○華南銀行壢昌分行帳戶。
